臺灣桃園地方法院宣示判決筆錄　　　 100年度審易字第1417號
　　　　　　　　　　　　　　　　　 100年度審訴字第1928號
公　訴　人　臺灣桃園地方法院檢察署檢察官
被　　　告　古永乾
指定辯護人　本院公設辯護人　林銘宏
上列被告因違反毒品危害防制條例案件（起訴案號：100 年度毒
偵字第1818、3385號），於中華民國100 年10月26日下午5 時，
在本院第14法庭宣示判決，出席職員如下：
　　　　　法　官　　蘇昌澤
　　　　　書記官　　石曉芸
法官起立朗讀判決主文、犯罪事實要旨、處罰條文，及告以上訴
限制、期間並提出上訴狀之法院，且諭知記載其內容：
一、主  文：
    古永乾施用第二級毒品，累犯，處有期徒刑捌月，扣案之第
    二級毒品甲基安非他命壹包（驗餘淨重零點零貳公克）沒
    收銷燬之；又施用第一級毒品，累犯，處有期徒刑玖月；又
    施用第二級毒品，累犯，處有期徒刑捌月。應執行有期徒刑
    壹年拾壹月，扣案之第二級毒品甲基安非他命壹包（驗餘淨
    重零點零貳公克）沒收銷燬之。
二、犯罪事實要旨：
    古永乾前於民國87年間，因施用第二級毒品案件，經本院以
    87年度毒聲字第656 號裁定送觀察、勒戒後，認有繼續施用
    毒品之傾向，復經本院以87年度毒聲字第1343號裁定令入戒
    治處所施以強制戒治，嗣因強制戒治成效評定合格，再經本
    院以87年度毒聲字第3480號裁定停止戒治併付保護管束出所
    ，在88年8 月22日保護管束期滿未經撤銷停止戒治，視為強
    制戒治期滿執行完畢，該次施用毒品之犯行，並經臺灣桃園
    地方法院檢察署檢察官以88年度戒偵字第78號為不起訴處分
    確定；復於前開強制戒治執行完畢後5 年內之89年間，因施
    用毒品案件，經本院以89年度毒聲字第6355號裁定令入戒治
    處所施以強制戒治，嗣因強制戒治成效評定合格，再經本院
    以91年度毒聲字第2047號裁定停止戒治併付保護管束出所，
    在91年12月21日保護管束期滿未經撤銷停止戒治，視為強制
    戒治期滿執行完畢，該次施用毒品犯行，並經本院以91年度
    易緝字第35號判決判處有期徒刑6 月確定（於本案不構成累
    犯）。嗣又：(一)於93年間，因竊盜案件，經本院以94年度易
    字第1398號判決判處有期徒刑7 月確定，再經本院以96年度
    聲減字第789 號裁定減刑為有期徒刑3 月又15日確定；(二)復
    於95年間，因加重竊盜案件，經本院以96年度易字第291 號
    判決判處有期徒刑1 年，減為有期徒刑6 月確定；(三)另於95
    年間，因竊盜案件，經臺灣高等法院以97年度上易字第2946
    號判決判處有期徒刑7 月，減為有期徒刑3 月又15日確定，
    嗣經本院以98年度聲字第3378號裁定與前揭(一)(二)之罪刑合併
    定其應執行有期徒刑1 年確定；(四)繼於96年間，因施用第二
    級毒品案件，經本院以97年度壢簡字第110 號判決判處有期
    徒刑6 月，減為有期徒刑3 月確定；(五)另於97年間，因施用
    第一、二級毒品案件，經本院以97年度審訴字第1180號判決
    分別判處有期徒刑7 月、5 月，應執行有期徒刑9 月確定，
    並經本院以98年度聲字第3443號裁定與前揭(四)之罪刑合併定
    其應執行有期徒刑11月確定；(六)又於97年間，因施用第二級
    毒品案件，經本院以98年度壢簡字第766 號判決判處有期徒
    刑4 月確定；(七)於98年間，再因施用第二級毒品案件，經本
    院以98年度壢簡字第1583號判決判處有期徒刑6 月確定，並
    經本院以98年度聲字第3377號裁定與前揭(六)之罪刑合併定其
    應執行有期徒刑9 月確定後，與上開應執行有期徒刑1 年、
    11月入監接續執行，在99年5 月6 日縮短刑期假釋出監併付
    保護管束，迄99年9 月7 日保護管束期滿，未經撤銷假釋，
    其未執行之刑，以已執行論。詎仍基於施用第一、二級毒品
    之犯意，而分別：
    (一)於100 年4 月9 日凌晨0 時許，在桃園縣新屋鄉望間村 7
      鄰十五間尾2 之2 號住處，以玻璃球燒烤方式，施用第二
      級毒品甲基安非他命1 次。嗣於同日凌晨0 時55分許，為
      警在中壢市○○路與中正路口查獲，並扣得其所有而施用
      剩餘之第一級毒品甲基安非他命1 包（驗餘淨重0.302 公
      克）。
    (二)於100 年6 月9 日下午2 時為警採尿回溯26小時、96小時
      內某時，在不詳處所，分別以抽香菸方式施用第一級毒品
      海洛因，及以玻璃球燒烤方式施用第二級毒品甲基安非他
      命各1 次。嗣因其為毒品列管人口，經警通知於100 年 6
      月9 日，前往桃園縣政府警察局大園分局觀音分駐所接受
      採尿，經檢驗結果呈安非他命類及嗎啡陽性反應，始悉上
      情。
三、處罰條文：
    毒品危害防制條例第10條第1 項、第2 項、第18條第1 項前
    段，刑法第11條、第47條第1 項、第51條第5 款。
四、協商判決除有刑事訴訟法第454 條之4 第1 項第1 款於本訊
    問程序終結前，被告撤銷協商合意或檢察官撤回協商聲請者
    ；第2 款被告協商之意思非出於自由意志者；第4 款被告所
    犯之罪非第455 條之2 第1 項所定得以協商判決者；第6 款
    被告有其他較重之裁判上一罪之犯罪事實者；第7 款法院認
    應諭知免刑或免訴、不受理者情形之一，及違反同條第2 項
    「法院應於協商合意範圍內為判決；法院為協商判決所科之
    刑，以宣告緩刑或2 年以下有期徒刑、拘役或罰金為限」之
    規定者外，不得上訴。
五、如有前項得上訴之情形者，得自收受判決送達後10日內，向
    本院提出上訴書狀，上訴於第二審法院。
中    華    民    國   100    年    10    月    26    日
                              刑事庭  法  官  蘇昌澤
                                      書記官  石曉芸
以上正本證明與原本無異。
                                      書記官  石曉芸
中    華    民    國   100    年    10    月    26    日
附錄本案論罪科刑法條：
毒品危害防制條例第10條
施用第一級毒品者，處6 月以上5 年以下有期徒刑。
施用第二級毒品者，處3 年以下有期徒刑。